【裁判字號】    97,訴,678
【裁判日期】    970616
【裁判案由】    毒品危害防制條例
【裁判全文】
臺灣基隆地方法院刑事判決              97年度訴字第678號
公  訴  人  臺灣基隆地方法院檢察署檢察官
被      告  乙○○
指定辯護人  本院公設辯護人丙○○
上列被告因違反毒品危害防制條例案件，經檢察官提起公訴（97
年度毒偵字第926 號），並經本院合議庭裁定由受命法官獨任進
行簡式審判程序後，檢察官聲請改依協商程序而為判決，本院判
決如下：
    主  文
乙○○施用第一級毒品，處有期徒刑柒月。
    事實及理由
一、犯罪事實：本件犯罪事實除更正「以將海洛因及安非他命倒
    入注射針筒加水混合注射身體之方式，同時施用第一級毒品
    海洛因及第二級毒品安非他命1 次」為「以將海洛因和安非
    他命同時放在吸食器內吸食之方式，同時施用第一級毒品海
    洛因及第二級毒品安非他命1 次」外，均引用檢察官起訴書
    所載（如附件）。
二、證據：
    (一)被告乙○○於96年10月4 日在臺北市政府警察局信義分局
      之警詢筆錄。
    (二)被告乙○○於97年4 月14日在臺灣基隆地方法院檢察署之
      偵訊筆錄。
    (三)臺北市政府警察局偵辦毒品案件尿液檢體委驗單1紙。
    (四)臺灣尖端先進生技醫藥股份有限公司96年10月15日之濫用
      藥物檢驗報告1紙。
    (五)臺灣高等法院被告前案紀錄表1份。
三、論罪及科刑：
    本件經檢察官與被告於審判外達成協商之合意且被告已認罪
    ，其合意內容為：「被告前曾受觀察、勒戒執行完畢，又於
    5年內即96年10月3日中午12時許，基於同時施用第一級毒品
    及第二級毒品之犯意，在友人黃松菁位於臺北市大安區○○
    ○路○段228巷48號之住處，以將海洛因和安非他命同時放在
    吸食器內吸食之方式，同時施用第一級毒品海洛因及第二級
    毒品安非他命1 次之行為，係一行為觸犯數罪名，屬想像競
    合， 應從一重論以施用第一級毒品罪，被告願受有期徒刑7
    月之科刑宣告。」經查，檢察官與被告上開協商合意並無刑
    事訴訟法第455條之4第1 項所列情形之一，檢察官聲請改依
    協商程序而為判決，本院爰不經言詞辯論，於協商合意範圍
    內為協商判決。
四、應適用之法條：刑事訴訟法第273條之1 第1項、第455條之2
    第1項、第455條之4第2項、第455條之8、第454條第2項，毒
    品危害防制條例第10條第1項，刑法第11條前段、第55條。
五、本判決除有刑事訴訟法第455條之4第1項第1款、第2款、第4
    款、第6款、第7款所定情形之一， 或違反同條第2項規定者
    外，不得上訴。
六、如有前項除外情形，而不服本件判決，得自收受判決送達之
    日起10日內，向本院提出上訴書狀，上訴於第二審法院。
本案經檢察官甲○○到庭執行職務。
中    華    民    國    97    年    6    月    16    日
                  刑事第一庭法  官  王福康
以上正本證明與原本無異。
本判決除有刑事訴訟法第455條之4第1項第1款、第2款、第4款、
第6款、第7款所定情形之一，或違反同條第2項規定者外，不得
上訴。
如有前揭除外情形，對於本件判決如有不服，應於收受本判決後
10日內向本院提出上訴書狀，其未敘述上訴理由者，並得於提起
上訴後10日內向本院補提理由書狀（均須按他造當事人之人數附
繕本）「切勿逕送上級法院」。
中    華    民    國    97    年    6    月    17    日
                            書記官  彭淑芳
【附錄論罪法條】
毒品危害防制條例第10條第1項、第2項：
    施用第一級毒品者，處六月以上五年以下有期徒刑。
    施用第二級毒品者，處三年以下有期徒刑。
【附件】
臺灣基隆地方法院檢察署檢察官起訴書
                                     97年度毒偵字第926號
被      告  乙○○  男  31歲（民國○○年○月○日生）
                    身分證統一編號：Ｚ000000000號
                    住臺北縣瑞芳鎮○○路82號
                    （現在臺灣臺北監獄執行中）
上列被告因違反毒品危害防制條例案件，業經偵查終結，認為應
提起公訴，茲將犯罪事實及證據並所犯法條分敘如下：
         犯罪事實
一、乙○○前因施用毒品案件，經觀察、勒戒後，認無繼續施用
    毒品之傾向，於民國95年1 月24日執行完畢釋放，並由本署
    檢察官以95年度毒偵緝字第5 號為不起訴處分確定。詎其猶
    不知悔改，於前揭觀察、勒戒執行完畢釋放後5 年內，復基
    於施用第一級毒品海洛因及第二級毒品安非他命之犯意，於
    96年10月3 日中午12時許，在友人黃松菁位於臺北市大安區
    ○○○路3段228巷48號住處，以將海洛因及安非他命倒入注
    射針筒加水混合注射身體之方式，同時施用第一級毒品海洛
    因及第二級毒品安非他命1次。嗣於96年10月4日下午4 時40
    分許，為警在上址查獲，經警採集其尿液送驗，結果呈嗎啡
    及甲基安非他命陽性反應。
二、案經臺北市政府警察局信義分局報由臺灣臺北地方法院檢察
    署檢察官呈請臺灣高等法院檢察署檢察長令轉本署偵辦。
         證據並所犯法條
一、證據名稱及待證事實：
  ┌──┬────────┬──────────────┐
  │編號│證據名稱        │待證事實                    │
  ├──┼────────┼──────────────┤
  │一  │被告乙○○之供述│其坦承有於前揭時地，同時施用│
  │    │                │第一級毒品海洛因及第二級毒品│
  │    │                │安非他命之事實。            │
  ├──┼────────┼──────────────┤
  │二  │臺北市政府警察局│經警採集被告尿液送驗，結果呈│
  │    │偵辦毒品案件尿液│嗎啡及甲基安非他命陽性反應。│
  │    │檢體委驗單、臺灣│                            │
  │    │尖端先進生技醫藥│                            │
  │    │股份有限公司濫用│                            │
  │    │藥物尿液檢驗報告│                            │
  │    │各1份           │                            │
  ├──┼────────┼──────────────┤
  │三  │本署刑案資料查註│被告有如事實欄所載之施用毒品│
  │    │紀錄表、全國施用│紀錄。                      │
  │    │毒品案件紀錄表、│                            │
  │    │法務部全國檢察官│                            │
  │    │線上查詢刑案人犯│                            │
  │    │在監所最新資料報│                            │
  │    │號表各1份       │                            │
  └──┴────────┴──────────────┘
二、核被告所為，係犯毒品危害防制條例第10條第1 項之施用第
    一級毒品海洛因罪嫌及同條例第10條第2 項之施用第二級毒
    品安非他命罪嫌。被告持有海洛因及安非他命之低度行為，
    應為施用海洛因及安非他命之高度行為所吸收，不另論罪。
    被告係以1行為觸犯上開2罪嫌，為想像競合犯，請從一重之
    施用第一級毒品海洛因罪嫌處斷。
三、依刑事訴訟法第251條第1項之規定提起公訴。
         此  致
臺灣基隆地方法院
中    華    民    國    97    年    4     月    17    日
                          檢察官  鄭  雅  方
本件正本證明與原本無異
中    華    民    國    97    年    4     月    23    日
                          書記官  姜  貴  泰
附錄所犯法條：
毒品危害防制條例第10條
    施用第一級毒品者，處 6 月以上 5 年以下有期徒刑。
    施用第二級毒品者，處 3 年以下有期徒刑。


司法院資訊處製作；財團法人民間司法改革基金會備份。
